臺灣高等法院臺中分院刑事判決　　　　　　　　　九十三年度上訴字第一四七七號
　　上　訴　人
　　即　被　告　乙○○
右上訴人因毒品危害防制條例案件，不服臺灣臺中地方法院九十三年度訴字第一四三
七號中華民國九十三年八月十六日第一審判決（起訴案號：臺灣臺中地方法院檢察署
九十三年度毒偵字第一五二八號），提起上訴，本院判決如左：
    主      文
原判決撤銷。
乙○○施用第一級毒品，累犯，處有期徒刑玖月。扣案之第一級毒品海洛因壹包（淨
重壹點陸壹公克）沒收銷燬之，注射針筒貳支、空包裝袋壹只（重零點參貳公克）均
沒收。
    事      實
一、乙○○前曾於民國（下同）八十六年間，因違反毒品危害防制條例案件，經本院
    以八十八年度上訴字第三八六號判決判處有期徒刑七月確定，復於八十九年間因
    施用第二級毒品安非他命案件，分別經臺灣臺中地方法院以九十年度毒聲字第一
    ○○五號裁定裁定送強制戒治、及臺灣臺中地方法院臺中簡易庭以九十年度中簡
    字第五八五號判決判處有期徒刑六月確定，上開二件有期徒刑之宣告，並經定應
    執行有期徒刑一年確定；嗣於九十年二月二十六日入臺灣臺中戒治所強制戒治並
    於九十一年二月二十二日停止戒治（同月二十五日戒治期滿），接續執行上開有
    期徒刑而於九十一年十二月十九日縮短刑期執行完畢。又於前揭強制戒治期滿後
    ，五年內基於施用第一級毒品海洛因之犯意，於九十三年四月二十七日十七時左
    右，在其臺中市○○區○○路二一六號住處，以將海洛因摻水後以注射針筒注射
    之方式，施用第一級毒品海洛因一次。嗣經警於九十三年四月二十八日十時十分
    左右，在臺中市西屯區○○○路○段一一八號澄清醫院急診室Ｂ八六號病床上查
    獲，並扣得第一級毒品海洛因一包（淨重一點六一公克、空包裝重零點三二公克
    ）與乙○○所有而供其施用第一級毒品海洛因之注射針筒二支。
二、案經臺中市警察局第六分局報告臺灣臺中地方法院檢察署檢察官偵查起訴。
    理      由
一、訊據被告乙○○對於前揭犯罪事實，於原審及本院審理時均供承不諱，且被告於
    九十三年四月二十八日為警查獲時所採之尿液，經送驗結果，確呈嗎啡及可待因
    陽性反應，此有詮昕科技股份有限公司九十三年五月十二日編號第000000
    00號濫用藥物尿液檢驗報告一紙附卷可稽，此外，復有被告所有之第一級毒品
    海洛因一包（淨重一點六一公克、空包裝重零點三二公克）及被告所有而供其施
    用第一級毒品海洛因之注射針筒二支扣案可資佐證。而前開第一級毒品，經送法
    務部調查局鑑定結果，確係海洛因無訛，亦有法務部調查局九十三年七月二十日
    調科壹字第一二○○一四○八八號鑑定通知書一紙在卷可參，被告自白核與事實
    相符。又被告前於八十九年間，因施用第二級毒品安非他命案件，經臺灣臺中地
    方法院以九十年度毒聲字第一○○五號裁定裁定送強制戒治，並於九十一年二月
    二十二日停止戒治，同月二十五日戒治期滿，有臺灣高等法院被告全國前案紀錄
    表一份在卷足憑，被告於強制戒治期滿後五年內再犯毒品危害防制條例第十條之
    罪，事證明確，被告犯行洵堪認定，應依法論科。
二、核被告乙○○所為，係犯毒品危害防制條例第十條第一項之施用第一級毒品罪。
    其於施用第一級毒品前後持有海洛因之低度行為，應為施用之高度行為所吸收，
    不另論罪。被告有事實欄所載科處有期徒刑及執行紀錄，有臺灣高等法院被告全
    國前案紀錄表在卷可稽，被告於上揭有期徒刑執行完畢後，在五年以內再犯本件
    有期徒刑以上之罪，為累犯，應依刑法第四十七條規定加重其刑。原審以被告罪
    證明確，依法論罪科刑，固非無見，惟查：被告前開所犯毒品危害防制條例所
    處有期徒刑一年之執行完畢日期為九十一年十二月十九日，有前開前案紀錄表可
    查，乃原判決竟誤以被告之出監日即九十一年十二月二十日為執行完畢日期，其
    於累犯事實之認定，即有違誤。被告係以注射針筒注射之方式施用第一級毒品
    海洛因，此亦據被告供明在卷，原判決未予認定其施用方式，亦有未洽。被告
    經警採尿送驗之結果，有詮昕科技股份有限公司濫用藥物尿液檢驗報告一紙附卷
    可稽，本件扣案之白粉一包，經鑑定結果，確係第一級毒品海洛因無訛，亦有法
    務部調查局鑑定通知書一紙可查，原判決於理由內均未予交代，復有理由不備之
    失。原判決未於事實欄內敘明扣案之第一級毒品海洛因一包之詳細重量為淨重
    一點六一公克，而僅泛稱為含袋重一點九公克，且就扣案注射針筒二支部分，亦
    未敘明係被告所有而供其施用第一級毒品海洛因所用之物，即率為沒收銷燬及沒
    收之諭知，亦有未洽。被告以原審量刑過重為由提起上訴雖無理由，然原判決既
    有上述可議之處，自屬無可維持，應由本院撤銷改判。爰審酌被告前已多次施用
    毒品，前次因施用毒品案件經強制戒治期滿後，復再犯本件犯行，顯見其毒癮非
    淺，施用毒品除戕害自身健康外，對社會秩序亦產生不良影響，惟其所施用只有
    一次，且事後業已坦承犯行，所生危害非重等一切情狀，量處如主文第二項所示
    之刑。扣案之第一級毒品海洛因一包（淨重一點六一公克）除空包裝袋一只外，
    係毒品危害防制條例第二條第二項第一款所規定之毒品，屬違禁物，應依毒品危
    害防制條例第十八條第一項前段規定，宣告沒收銷燬之。另裝上開第一級毒品海
    洛因之空包裝袋一個（重零點三二公克）及注射針筒二支，均係被告所有供犯本
    案之罪使用或預備之物（注射針筒施用第一級毒品使用，空包裝袋預備供施用第
    一級毒品使用），業據被告供承在卷，應依刑法第三十八條第一項第二款規定宣
    告沒收。
據上論斷，應依刑事訴訟法第三百六十九條第一項前段、第三百六十四條、第二百九
十九條第一項前段，毒品危害防制條例第十條第一項、第二十三條第二項、第十八條
第一項前段，刑法第十一條前段、第四十七條、第三十八條第一項第二款，判決如主
文。
本案經檢察官甲○○到庭執行職務。
中      華      民      國　    九十三     年    十一     月    十七　　日
                                臺灣高等法院臺中分院刑事第七庭
                                      審判長法　官　林　榮　龍
                                            法　官　許　秀　芬
                                            法　官  林　宜　民
右正本證明與原本無異。
如不服本判決應於收受送達後十日內向本院提出上訴書狀，其未敘述上訴之理由者並
得於提起上訴後十日內向本院補提理由書（均須按他造當事人之人數附繕本）。
                                            書記官　陳  振　海
中      華      民      國　    九十三     年    十一     月    十九　　日
附錄本案論罪科刑法條：
毒品危害防制條例第十條：
  施用第一級毒品者，處六月以上五年以下有期徒刑。
  施用第二級毒品者，處三年以下有期徒刑。
                                                                        Ｒ
